【裁判字號】    95,易,334
【裁判日期】    951212
【裁判案由】    竊盜
【裁判全文】
臺灣宜蘭地方法院刑事判決               95年度易字第334號
公  訴  人  臺灣宜蘭地方法院檢察署檢察官
被      告  甲○○
                    另案在監.
上列被告因竊盜案件，經檢察官提起公訴（95年度偵字第1614號
），本院判決如下：
    主  文
甲○○連續攜帶兇器竊盜，累犯，處有期徒刑玖月。扣案之折疊
刀貳支沒收。
    事  實
一、甲○○前因施用毒品案件，經本院於民國92年6月9日以92年
    度訴字第150號判決判處有期徒刑10月確定，於93年12月31
    日假釋出監，嗣於94年2月26日縮刑期滿執行完畢。詎仍不
    知悔改，基於意圖為自己不法所有之概括犯意，先於95年4
    月4日晚間6時許，在宜蘭縣礁溪鄉○○○路「保安廟」前廣
    場，見丁○○所有停在該處之自用小貨車車窗開啟，且無人
    看管，遂伸手竊取丁○○所有，放置在該車內門號00000000
    00號諾基亞牌之行動電話1支。復於95年4月5日凌晨0時15分
    許，攜帶其所有極易用以傷人可作為兇器之折疊刀2支（非
    屬公告查禁之刀械），進入該保安廟內，竊取捐獻箱內之香
    油錢計新臺幣（下同）1,680元得手，嗣為丙○○發覺報警
    ，甲○○情急之下，遂先將竊得之金錢放置在其所有之安全
    帽內，並藏置在該廟辦公室之辦公桌下，警方到場後在其身
    上起出丁○○所有之前開行動電話，迨同日上午8時20分許
    ，又經廟方人員在該廟辦公室之辦公桌下，發現放置有贓款
    1,680元現金甲○○所有之安全帽。
二、案經宜蘭縣警察局礁溪分局報告臺灣宜蘭地方法院檢察署檢
    察官偵查起訴。
    理  由
一、訊據被告甲○○固坦承伊竊取前揭丁○○所有之行動電話1
    支之犯行，亦不否認於95年4月5日凌晨0時15分許，攜帶其
    所有極易用以傷人可作為兇器之折疊刀2支進入保安廟內，
    並於同日上午8時20分許，為廟方人員在該廟辦公室之辦公
    桌下，發現內有1,680元現金之安全帽為其所有之事實。惟
    矢口否認有何竊取保安宮內捐獻箱裡1,680元之香油錢之犯
    行，辯稱：95年4月5日伊真實姓名、年籍不詳綽號「阿偉」
    之友人在保安宮致電予伊，要伊至保安宮載他，並未碰捐獻
    箱，伊到達時警察就來了。伊前1日下午有至保安宮1次，將
    安全帽留予「阿偉」，當日晚間「阿偉」致電予伊，伊再去
    保安宮時又戴了1頂安全帽去云云。經查：
（一）被告竊取被害人丁○○前揭其所有之行動電話1支之事實
      ，除據被告自白不諱外，核與被害人丁○○於警詢、偵查
      中指訴之失竊情節相符。又查，警方到達保安宮查獲被告
      時，復在被告身上起出被害人丁○○失竊之行動電話1支
      ，並經被害人丁○○書立贓物認領保管單在案，被告此部
      分之犯行，事證明確，應可認定。
（二）有關被告之第2件犯行，證人丙○○於本院審理時證稱：
      94年5月4日凌晨0時多許，伊行經保安宮側門前，發現門
      開著，因平日保安宮至晚間9時許就會關門，被告1人在其
      內，伊覺得有異，遂打電話報警。前1日伊就有看到被告
      至保安宮2、3次，晚間7、8時許即看到被告1次等語（參
      見本院卷第74、75頁）。足見證人丙○○於95年4月4日至
      翌日凌晨止，始終只有目擊被告1人行為有異，並未有被
      告所指綽號「阿偉」之男子出現，而警方亦未於保安宮現
      場發現第2名可疑嫌犯，則被告辯稱伊於95年4月4日下午
      及翌日凌晨0時許，均是為了與「阿偉」見面方至保安宮
      云云，應為被告杜撰之詞，不足採信。又查，證人即保安
      宮主任委員乙○於本院審理時證稱：平日捐獻箱有鎖，並
      由伊保管鑰匙，但當日捐獻箱之鎖頭被人打開。以平日收
      入估計自上次開啟捐獻箱至當日發現失竊為止，應會有約
      2,000元左右之香油錢收入，但檢視已開啟之捐獻箱後發
      現裡面只剩一些零錢，不到百元。嗣安全帽是由廟祝之妻
      在辦公桌下所發現，安全帽內有未摺疊之紙鈔1張1張散在
      其內，經清點後為1,680元，伊即報警處理等語（參見本
      院卷第77、78頁）。可徵被告為警逮捕後，保安宮內之捐
      獻箱已遭人開啟，捐獻箱內之香油錢並有短少情事。且事
      後廟方人員亦於辦公桌下1頂安全帽內發現1,680元，應屬
      自捐獻箱取出之現金。而被告亦自承該頂安全帽係伊所有
      ，足認係被告所放置無誤，被告所稱「阿偉」之人既屬虛
      構，短少之香油錢又為被告放置於其所有之安全帽內，且
      被告又攜帶足以開啟鎖頭之兇器折疊刀2支在身，當可推
      知開啟捐獻箱之鎖頭、竊走其內之香油錢1,680元者，確
      為被告無疑。被告辯稱伊並未碰捐獻箱，並未竊取香油錢
      云云，洵難採信，綜上，事證明確，被告此部分之犯行，
      亦堪以認定。
二、核被告甲○○竊得丁○○之行動電話1支之所為，係犯刑法
    第320條第1項之竊盜罪；攜帶極易用以傷人之兇器折疊刀2
    支，竊得保安宮捐獻箱內之香油錢1,680元之所為，係犯刑
    法第321條第1項第3款之攜帶兇器竊盜罪。被告行為後，刑
    法業於94年2月2日經總統以華總一義字第09400014901號令
    修正公布，並於95年7月1日施行（下稱新刑法，修正前刑法
    下稱舊刑法），參酌最高法院95年5月23日刑事庭第8次會議
    決議及24上字第4634號判例意旨，新刑法第2條第1項之規定
    ，係規範行為後法律變更所生新舊法律比較適用之準據法，
    於新刑法施行後，應適用新刑法第2條第1項之規定，為「從
    舊從輕」之比較。另於比較時應就罪刑有關之共犯、未遂犯
    、想像競合犯、牽連犯、連續犯、結合犯，以及累犯加重、
    自首減輕暨其他法定加減原因（如身分加減）與加減比例等
    一切情形，本於統一性及整體性原則，綜其全部罪刑之結果
    而為比較。本案涉及法律變更之部分經附表所示比較新舊刑
    法之結果，以舊刑法較有利於被告，故新刑法非較有利於被
    告，依新刑法第2條第1項前段規定，自應適用行為時之舊刑
    法。被告先後2次竊盜行為，時間緊接，目的相同，所犯又
    係構成要件相類之罪，顯係基於概括犯意而為之，為連續犯
    ，應依舊刑法第56條之規定從一重論以攜帶兇器竊盜罪，並
    依法加重其刑。被告有前揭事實欄所指犯罪科刑及執行情形
    ，此有臺灣高等法院被告前案紀錄表1份在卷可參，其於5年
    以內再犯本件有期徒刑以上之罪，為累犯，依舊刑法第47條
    規定，遞加重其刑。爰審酌被告前有毒品、竊盜、搶奪等前
    科，有前揭前案紀錄表可查，素行不佳，竊盜財物之價值計
    5,180元（丁○○所有之前揭行動電話約值3,500元，業經被
    害人丁○○於警詢中供證在卷），價值非鉅且查獲後均經被
    害人取回，但被告卸責否認第2件竊盜犯行，無懊悔認錯之
    意，犯後態度不佳等一切情狀，量處如主文所示之刑。另扣
    案之折疊刀2支，為被告所有，業據被告供稱在卷，屬於被
    告犯第2件攜帶兇器竊盜罪所用之物，基於從刑從屬於主刑
    原則，爰依舊刑法第38條第1項第2款宣告沒收。
據上論斷，應依刑事訴訟法第299條第1項前段，刑法第2條第1項
前段、第321條第1項第3款，修正前刑法第56條、第47條、第38
條第1項第2款，判決如主文。
本案經檢察官吳志成到庭執行職務。
中    華    民    國    95    年    12    月    12    日
                  刑事第三庭審判長法  官    林惠玲
                                  法  官    劉家祥
                                  法  官    郭淑珍
以上正本證明與原本無異。
如不服本判決應於收受本判決後10日內向本院提出上訴書狀，其
未敘述上訴理由者，並得於提起上訴後10日內向本院補提理由書
狀(均須按他造當事人之人數附繕本)「切勿逕送上級法院」。
                                  書記官    林秀麗
中    華    民    國    95    年    12    月    13    日
附表：
┌───┬───────┬────────┬──────┐
│ 比較 │舊刑法於本案適│新刑法於本案適用│依從舊從輕原│
│ 法條 │用之法律效果  │之法律效果      │則比較結果  │
├───┼───────┼────────┼──────┤
│舊刑法│適用連續犯之規│刪除連續犯之規定│本條從舊刑法│
│第56條│定，以一罪論，│，屬於數罪併罰，│較有利於被告│
│      │並得加重本刑至│得定數罪刑合併之│。          │
│      │2分之1。      │刑期以下。      │            │
├───┼───────┼────────┼──────┤
│刑法第│無論故意或過失│僅故意再犯有期徒│無論新舊刑法│
│47條  │再犯有期徒刑以│刑以上之罪者，始│均成立累犯，│
│      │上之罪者，均有│有累犯之適用，本│無發生更有利│
│      │累犯之適用，本│件被告為故意再犯│或更不利於被│
│      │件被告為故意再│，應適用累犯規定│告之變更。  │
│      │犯，應適用累犯│，加重本刑至2分 │            │
│      │規定，加重本刑│之1。           │            │
│      │至2分之1。    │                │            │
├───┴───────┴────────┴──────┤
│綜合比較結果：                                        │
│被告依舊刑法成立連續犯，以一罪論，以舊刑法較為有利，其│
│餘關於罪刑法條之變更，無發生有利或不利之結果，是新刑法│
│非較有利於被告，故應一體適用行為時之舊刑法。          │
└───────────────────────────┘


司法院資訊處製作；財團法人民間司法改革基金會備份。
